【裁判字號】    89,易,865
【裁判日期】    890612
【裁判案由】    賭博
【裁判全文】
臺灣臺北地方法院刑事判決                          八十九年度易字第八六五號
    公  訴  人  臺灣臺北地方法院檢察署檢察官
    被      告  乙○○
右列被告因賭博案件，經檢察官提起公訴（八十九年度偵字第四○六七號），本院判
決如左：
    主      文
乙○○無罪。
    理      由
一、公訴意旨略以：乙○○基於意圖營利之概括犯意，自民國八十四年間某日起迄八
    十八年四、五月間止，提供台北市○○○路○段九十號四樓之二其現住處作為賭
    博場所，並提供麻將為賭具，聚集郭小雲、甲○○等不特定多數人在該址以「打
    麻將」之方法賭博財物。其賭法為每底新台幣（下同）二萬元至十萬元不等、每
    台二千元至四千元不等，每一「將」則由乙○○向每名賭客抽取一千元至二千元
    不等之抽頭金，以此方法從中牟取利潤；涉有刑法第二百六十八條之罪嫌等語。
二、公訴人以被告涉有右揭犯行，係以被告於警訊及偵查中自白及郭小雲、甲○○之
    證詞，並有照片，甲○○據以清償賭債所簽發之支票及匯款收執聯在卷可憑，資
    為論據，雖非無據。惟查被告除於八十八年八月四日上午十時許在警訊中供稱有
    於家庭麻將中抽頭外，於其餘警訊及偵查中並未供稱有意圖營利聚眾賭博或意圖
    營利提供賭博場所之事實，辯稱：其在家邀約朋友打家庭麻將消遣，雖有金錢輸
    贏，惟絕無抽頭情事，證人宋康銑、郭小雲均到庭結證雖有朋友在被告家中打家
    庭麻將，但被告未收取任何費用，頂多是贏家打賞給佣人小費，打完麻將去吃宵
    夜或去唱歌，費用是每人均分攤，另外收錢，與打麻將無關等語，徵之郭小雲於
    警訊中所供被告僅抽開銷的錢，有時每天每人抽二千，有時抽四千云云及於八十
    八年十月二十一日偵查中所供：有時是贏的人拿出來，有時還沒打牌前先拿出來
    給佣人買便當等開銷，有時候也沒拿出來等語，如被告真是意圖營利而抽頭，豈
    會有時候沒有抽頭，且在場賭博之人所拿出之錢，是交給佣人，並非交給被告，
    核與被告於前揭警訊中所供：賭前伊先發給籌碼，賭二萬底或三萬底的，每家先
    扣除抽頭金四千元，五萬底的每家先扣八千元，四家共三萬二千元，十萬底的每
    家先扣一萬二千元，四家共四萬八千元云云。不符，且證人甲○○一再指稱被告
    與郭小雲詐賭，則被告必同桌賭錢，扣得被告一家，如有抽頭，頂多抽三家，何
    來抽四家之理；再核與甲○○於八十八年七月二十六日警訊中所供：賭二萬底的
    ，每將抽頭六千元，賭三萬底的，每將抽頭一萬八千元，賭五萬元底的，每將押
    抽四萬元，賭十萬底的，每將抽頭方式不一樣，抽三萬六千元以上云云，顯然不
    合，再核與甲○○於審判中所供：「剛開始每天被告抽頭一千元，是一萬底，後
    來變成二萬底，抽頭二千元，自摸的話，最高可抽三次，每次四千，所以最多抽
    頭一萬二，如果是五萬底的，自摸抽一萬元云云，又是不同，顯然被告所辯警訊
    筆錄所載與事實不合，實無抽頭等情，非無可能。而證人甲○○於警訊、偵審之
    歷次所供，一再指被告詐賭云云，惟查被告當庭提出其與甲○○面談時所錄之錄
    音帶，甲○○當庭坦承錄音帶內容為真正，惟補稱伊係被逼，是被告刻意要套伊
    話云云，顯與錄音帶之內容完全係甲○○主動要求被告與其合作詐賭，並非被告
    主動，有甲○○當庭所是認之錄音帶譯文在卷可稽，足見證人甲○○所證被告設
    局詐賭云云，顯非事實，甲○○所供，顯不能採，其所涉本件偽證或於八十八年
    七月二十六日警訊中陳稱要告乙○○詐欺犯行之誣告罪嫌，應由公訴人另為偵辦
    。
三、被告於警訊中坦承意圖營利提供賭博場所犯行之自白，不能證明與事實相符，且
    證人甲○○所供不實，其證言顯不能採，業如前所述，另被告辯稱其邀朋友到家
    裏打一桌麻將，平常沒有二桌麻將，只有偶而中、南部親友到台北玩，曾有開過
    二桌麻將等語，復核與證人郭小雲證稱伊常去打麻將，都只有一桌麻將等語相符
    ，郭小雲雖被甲○○指稱與被告共同詐賭云云，惟所謂設局詐賭，實係甲○○一
    再向被告遊說，被告並未與郭小雲共同向甲○○詐賭，業有前揭錄音帶及譯文在
    卷可證，則郭小雲與本件實無何利害關係，所證又係其親自聞見之事實，其證言
    無誣攀或誤認之虞，足以採信，此外除甲○○所指被告在家賭博最多開到三桌，
    有二、三十人云云外，並無其他證據足證被告有聚眾賭博之事實。況查刑法第二
    百六十八條之罪責，係以意圖營利為其犯罪構成要件，依前揭所述，及本件卷內
    事證，均不能證明被告有意圖營利或已實際營利之犯行，被告縱有在家賭博之事
    實，惟其既未意圖營利，又非在公共場所或公眾得出入之場所賭博，本不為罪，
    本院又查無其他積極事證足證被告有公訴人所指之犯行，按犯罪事實，應依證據
    認定之，無證據不得推定其犯罪事實；又不能證明被告犯罪者，應諭知無罪之判
    決，刑事訴訟法第一百五十四條、第三百零一條第一項分定有明文。本件既不能
    證明被告犯罪，本院自應依法諭知被告無罪。
據上論斷，應依刑事訴訟法第三百零一條第一項判決如主文。
本案經檢察官許祥珍到庭執行職務。
中      華      民      國      八十九      年     六     月    十二    日
                      臺灣臺北地方法院刑事第五庭
            法    官  劉  亭  柏
右正本證明與原本無異。
如不服本判決，應於判決送達後十日內，向本院提出上訴狀。
                                        書 記 官  羅  欣  宜
中      華      民      國      八十九      年     六     月    十五    日


司法院資訊處製作；財團法人民間司法改革基金會備份。
